臺灣板橋地方法院民事裁定　　　　　　　　　　　　　九十三年度再易字第三五號
　　再審聲請人　甲○○
　　再審相對人　乙○○
右當事人間確定訴訟費用額事件，再審聲請人對於本院民國九十三年九月二十一日九
十三年度再易字第二五號確定裁定聲請再審，本院裁定如左：
    主      文
再審之聲請駁回。
再審程序費用由再審聲請人負擔。
    理      由
一、按再審之訴，必須主張原確定判決有民事訴訟法第四百九十六條或第四百九十七
    條之情形，以為理由時，始為合法。此項原因亦即再審理由，依同法第五百零一
    條第一項第四款規定，必須於訴狀中表明之，否則其訴即屬不合法，毋庸命其補
    正，逕以裁定駁回之（最高法院七十年台再字第三五號判例參照）。又當事人提
    起再審之訴或聲請再審，雖聲明係對某件再審判決或裁定為再審，但審查其再審
    訴狀理由，實為指摘原確定裁判或前次之再審裁判如何違法，而對該聲明不服之
    再審判決或裁定，則毫未指明有如何法定再審理由。此種情形，可認為未合法表
    明再審理由，逕以其再審（再審之訴或聲請再審）為不合法駁回之（最高法院六
    十九年度第三次民事庭會議決議參照）。
二、本件聲請再審意旨略以：本院九十三年度再易字第二五號確定裁定（下稱原確定
    裁定）以再審聲請人雖就本院九十三年度簡抗字第六號確定裁定聲明不服，然僅
    針對本院板橋簡易庭九十二年度板聲字第一五五號確定裁定指摘有何違法，未針
    對聲明不服之裁定即本院九十三年度簡抗字第六號確定裁定指摘有如何之法定再
    審理由，而駁回再審聲請。然再審聲請人於該次聲請再審時，已針對聲明不服之
    本院九十三年度簡抗字第六號確定裁定，指摘其有錯誤計算抗告期間之違法，蓋
    再審聲請人於該次抗告程序中，係對本院板橋簡易庭民國九十二年十二月四日九
    十二年度板聲字第一五五號之更正裁定提起抗告及再抗告，而該更正裁定係於九
    十二年十二月十一日為寄存送達，經十日即於九十二年十二月二十一日起發生送
    達之效力，則再審聲請人於九十二年十二月二十三日即對之提起抗告，自未逾十
    日之抗告期間。本院九十三年度簡抗字第六號裁定竟誤認再審聲請人係對其於九
    十二年十一月二十八日收受之本院板橋簡易庭九十二年十一月十七日九十二年度
    板聲字第一五五號裁定提起抗告，並以逾十日之抗告期間為由，逕予裁定駁回抗
    告及再抗告確定，自有錯誤計算抗告期間之違法。再審聲請人於聲請再審時，對
    此已有具體指摘，原確定裁定竟以再審聲請人未就聲明不服之確定裁定即本院九
    十三年度簡抗字第六號確定裁定指摘有何再審理由，而駁回再審聲請，自有民事
    訴訟法第四百九十六條第一項第一款「適用法規顯有錯誤」之違法，爰依法聲請
    再審，並聲明原確定裁定廢棄及再審相對人之前審聲請駁回等語。
三、惟查，本件經本院依職權調閱本院九十三年度再易字第二五號聲請再審事件卷宗
    結果，再審聲請人於該事件所提出「再審狀」之案由欄載明：「為不服確定九十
    三年度簡抗字第六號裁定依法提起再審」之意旨，而其狀載再審理由則係：「（
    一）原告（即再審聲請人）於九十二年十一月二十八日收到九十二年度板聲字第
    一五五號裁定，該裁定聲請人顯非再審原告，原審法院是（適）用法規錯誤，對
    原裁定有影響，提起抗告，仍被駁回而確定，特此聲請再審請法院廢棄原裁定。
    （二）原告收到上述民事裁定後，因原告並未聲請訴訟費用，何以被告須付該筆
    款項。便至簡易庭請教劉書記官春美。劉書記官便去請示承審法官大人，回來告
    知等收到更正後的裁定，十日內補提抗告理由書（懇請法官大人參看附件一第二
    頁說明」等語，顯再審聲請人於前述再審理由，並無支字片語提及所聲明不服之
    本院九十三年度簡抗字第六號確定裁定，是本院九十三年度再易字第二五號確定
    裁定以「核其所列再審理由，仍係指摘本院板橋簡易庭九十二年度板聲字第一五
    五號裁定如何違法，而對該聲明不服之本院九十三年度簡抗字第六號確定裁定，
    則毫未指摘有如何之法定再審理由，揆諸首開說明，本件再審之聲請為不合法，
    且毋庸命其補正，應由本院逕以裁定駁回之」之理由，逕裁定駁回再審之聲請，
    自無違誤。本件再審聲請人指摘原確定裁定未審查其已具體指出本院九十三年度
    簡抗字第六號確定裁定有錯誤計算抗告期間之違法，逕以其未合法表明再審理由
    而裁定駁回再審聲請，有民事訴訟法第四百九十六條第一項第一款「適用法規顯
    有錯誤」之違法云云，核與前述「再審狀」所載不符，要無可採。綜上所述，本
    件原確定裁定並無再審聲請人所指之再審事由，再審聲請人所為再審之聲請，顯
    無理由，應予駁回。
四、末按「對於簡易訴訟程序之第二審裁判，其上訴利益逾第四百六十六條所定之額
    數者，當事人僅得以其適用法規顯有錯誤為理由，逕向最高法院提起上訴或抗告
    」，民事訴訟法第四百三十六條之二第一項定有明文。查本裁定係簡易訴訟程序
    之第二審裁判，其抗告利益未逾民事訴訟法第四百六十六條所定之新台幣一百五
    十萬元數額，當事人自不得提起抗告，附此敘明。
五、依民事訴訟法第五百零七條、第五百零二條第二項、第九十五條、第七十八條，
    裁定如主文。
中　　　華　　　民　　　國　　九十三　　年　　 十一 　　月　　 三十 　　日
                                臺灣板橋地方法院民事第二庭
                                    審判長法  官  林玫君
                                          法  官  徐福晉
                                          法  官  連士綱
右為正本係照原本作成。
本裁定不得抗告。
中　　　華　　　民　　　國　　九十三　　年　　 十一 　　月　　 三十 　　日
                                          書記官  李宏明
